[AR]	[2]	(to work - trabajar) You work = trabajas
[AR]	[5]	(to work - trabajar) You all work = trabajáis
[AR]	[4]	(to work - trabajar) We work = trabajamos
[AR]	[6]	(to work - trabajar) They work = trabajan
[AR]	[1]	(to work - trabajar) I work = trabajo
[AR]	[3]	(to work - trabajar) He/She/It works = trabaja
[AR]	[2]	(to win - ganar) You win = ganas
[AR]	[5]	(to win - ganar) You all win = ganáis
[AR]	[4]	(to win - ganar) We win = ganamos
[AR]	[6]	(to win - ganar) They win = ganan
[AR]	[1]	(to win - ganar) I win = gano
[AR]	[3]	(to win - ganar) He/She/It wins = gana
[AR]	[2]	(to wash - lavar) You wash = lavas
[AR]	[5]	(to wash - lavar) You all wash = laváis
[AR]	[4]	(to wash - lavar) We wash = lavamos
[AR]	[6]	(to wash - lavar) They wash = lavan
[AR]	[1]	(to wash - lavar) I wash = lavo
[AR]	[3]	(to wash - lavar) He/She/It washes = lava
[AR]	[2]	(to walk - caminar) You walk = caminas
[AR]	[5]	(to walk - caminar) You all walk = camináis
[AR]	[4]	(to walk - caminar) We walk = caminamos
[AR]	[6]	(to walk - caminar) They walk = caminan
[AR]	[1]	(to walk - caminar) I walk = camino
[AR]	[3]	(to walk - caminar) He/She/It walks = camina
[AR]	[2]	(to wait - esperar) You wait = esperas
[AR]	[5]	(to wait - esperar) You all wait = esperáis
[AR]	[4]	(to wait - esperar) We wait = esperamos
[AR]	[6]	(to wait - esperar) They wait = esperan
[AR]	[1]	(to wait - esperar) I wait = espero
[AR]	[3]	(to wait - esperar) He/She/It waits = espera
[AR]	[2]	(to try - intentar) You try = intentas
[AR]	[5]	(to try - intentar) You all try = intentáis
[AR]	[4]	(to try - intentar) We try = intentamos
[AR]	[6]	(to try - intentar) They try = intentan
[AR]	[1]	(to try - intentar) I try = intento
[AR]	[3]	(to try - intentar) He/She/It tries = intenta
[AR]	[2]	(to travel - viajar) You travel = viajas
[AR]	[5]	(to travel - viajar) You all travel = viajáis
[AR]	[4]	(to travel - viajar) We travel = viajamos
[AR]	[6]	(to travel - viajar) They travel = viajan
[AR]	[1]	(to travel - viajar) I travel = viajo
[AR]	[3]	(to travel - viajar) He/She/It travels = viaja
[AR]	[2]	(to touch - tocar) You touch = tocas
[AR]	[5]	(to touch - tocar) You all touch = tocáis
[AR]	[4]	(to touch - tocar) We touch = tocamos
[AR]	[6]	(to touch - tocar) They touch = tocan
[AR]	[1]	(to touch - tocar) I touch = toco
[AR]	[3]	(to touch - tocar) He/She/It touches = toca
[AR]	[2]	(to teach - enseñar) You teach = enseñas
[AR]	[5]	(to teach - enseñar) You all teach = enseñáis
[AR]	[4]	(to teach - enseñar) We teach = enseñamos
[AR]	[6]	(to teach - enseñar) They teach = enseñan
[AR]	[1]	(to teach - enseñar) I teach = enseño
[AR]	[3]	(to teach - enseñar) He/She/It teaches = enseña
[AR]	[2]	(to take care of - cuidar) You take care of = cuidas
[AR]	[5]	(to take care of - cuidar) You all take care of = cuidáis
[AR]	[4]	(to take care of - cuidar) We take care of = cuidamos
[AR]	[6]	(to take care of - cuidar) They take care of = cuidan
[AR]	[1]	(to take care of - cuidar) I take care of = cuido
[AR]	[3]	(to take care of - cuidar) He/She/It takes care of = cuida
[AR]	[2]	(to take - tomar) You take = tomas
[AR]	[5]	(to take - tomar) You all take = tomáis
[AR]	[4]	(to take - tomar) We take = tomamos
[AR]	[6]	(to take - tomar) They take = toman
[AR]	[1]	(to take - tomar) I take = tomo
[AR]	[3]	(to take - tomar) He/She/It takes = toma
[AR]	[2]	(to swim - nadar) You swim = nadas
[AR]	[5]	(to swim - nadar) You all swim = nadáis
[AR]	[4]	(to swim - nadar) We swim = nadamos
[AR]	[6]	(to swim - nadar) They swim = nadan
[AR]	[1]	(to swim - nadar) I swim = nado
[AR]	[3]	(to swim - nadar) He/She/It swims = nada
[AR]	[2]	(to study - estudiar) You study = estudias
[AR]	[5]	(to study - estudiar) You all study = estudiáis
[AR]	[4]	(to study - estudiar) We study = estudiamos
[AR]	[6]	(to study - estudiar) They study = estudian
[AR]	[1]	(to study - estudiar) I study = estudio
[AR]	[3]	(to study - estudiar) He/She/It studies = estudia
[AR]	[2]	(to speak - hablar) You speak = hablas
[AR]	[5]	(to speak - hablar) You all speak = habláis
[AR]	[4]	(to speak - hablar) We speak = hablamos
[AR]	[6]	(to speak - hablar) They speak = hablan
[AR]	[1]	(to speak - hablar) I speak = hablo
[AR]	[3]	(to speak - hablar) He/She/It speaks = habla
[AR]	[2]	(to sing - cantar) You sing = cantas
[AR]	[5]	(to sing - cantar) You all sing = cantáis
[AR]	[4]	(to sing - cantar) We sing = cantamos
[AR]	[6]	(to sing - cantar) They sing = cantan
[AR]	[1]	(to sing - cantar) I sing = canto
[AR]	[3]	(to sing - cantar) He/She/It sings = canta
[AR]	[2]	(to send - enviar) You send = envías
[AR]	[5]	(to send - enviar) You all send = enviáis
[AR]	[4]	(to send - enviar) We send = enviamos
[AR]	[6]	(to send - enviar) They send = envían
[AR]	[1]	(to send - enviar) I send = envío
[AR]	[3]	(to send - enviar) He/She/It sends = envía
[AR]	[2]	(to search - buscar) You search = buscas
[AR]	[5]	(to search - buscar) You all search = buscáis
[AR]	[4]	(to search - buscar) We search = buscamos
[AR]	[6]	(to search - buscar) They search = buscan
[AR]	[1]	(to search - buscar) I search = busco
[AR]	[3]	(to search - buscar) He/She/It searches = busca
[ER]	[2]	(to run - correr) You run = corres
[ER]	[5]	(to run - correr) You all run = corréis
[ER]	[4]	(to run - correr) We run = corremos
[ER]	[6]	(to run - correr) They run = corren
[ER]	[1]	(to run - correr) I run = corro
[ER]	[3]	(to run - correr) He/She/It runs = corre
[ER]	[2]	(to read - leer) You read = lees
[ER]	[5]	(to read - leer) You all read = leéis
[ER]	[4]	(to read - leer) We read = leemos
[ER]	[6]	(to read - leer) They read = leen
[ER]	[1]	(to read - leer) I read = leo
[ER]	[3]	(to read - leer) He/She/It reads = lee
[AR]	[2]	(to present - presentar) You present = presentas
[AR]	[5]	(to present - presentar) You all present = presentáis
[AR]	[4]	(to present - presentar) We present = presentamos
[AR]	[6]	(to present - presentar) They present = presentan
[AR]	[1]	(to present - presentar) I present = presento
[AR]	[3]	(to present - presentar) He/She/It presents = presenta
[AR]	[2]	(to prepare - preparar) You prepare = preparas
[AR]	[5]	(to prepare - preparar) You all prepare = preparáis
[AR]	[4]	(to prepare - preparar) We prepare = preparamos
[AR]	[6]	(to prepare - preparar) They prepare = preparan
[AR]	[1]	(to prepare - preparar) I prepare = preparo
[AR]	[3]	(to prepare - preparar) He/She/It prepares = prepara
[AR]	[2]	(to play - jugar) You play = juegas
[AR]	[5]	(to play - jugar) You all play = jugáis
[AR]	[4]	(to play - jugar) We play = jugamos
[AR]	[6]	(to play - jugar) They play = juegan
[AR]	[1]	(to play - jugar) I play = juego
[AR]	[3]	(to play - jugar) He/She/It plays = juega
[AR]	[2]	(to plant - plantar) You plant = plantas
[AR]	[5]	(to plant - plantar) You all plant = plantáis
[AR]	[4]	(to plant - plantar) We plant = plantamos
[AR]	[6]	(to plant - plantar) They plant = plantan
[AR]	[1]	(to plant - plantar) I plant = planto
[AR]	[3]	(to plant - plantar) He/She/It plants = planta
[AR]	[2]	(to pay - pagar) You pay = pagas
[AR]	[5]	(to pay - pagar) You all pay = pagáis
[AR]	[4]	(to pay - pagar) We pay = pagamos
[AR]	[6]	(to pay - pagar) They pay = pagan
[AR]	[1]	(to pay - pagar) I pay = pago
[AR]	[3]	(to pay - pagar) He/She/It pays = paga
[AR]	[2]	(to paint - pintar) You paint = pintas
[AR]	[5]	(to paint - pintar) You all paint = pintáis
[AR]	[4]	(to paint - pintar) We paint = pintamos
[AR]	[6]	(to paint - pintar) They paint = pintan
[AR]	[1]	(to paint - pintar) I paint = pinto
[AR]	[3]	(to paint - pintar) He/She/It paints = pinta
[AR]	[2]	(to need - necesitar) You need = necesitas
[AR]	[5]	(to need - necesitar) You all need = necesitáis
[AR]	[4]	(to need - necesitar) We need = necesitamos
[AR]	[6]	(to need - necesitar) They need = necesitan
[AR]	[1]	(to need - necesitar) I need = necesito
[AR]	[3]	(to need - necesitar) He/She/It needs = necesita
[AR]	[2]	(to look - mirar) You look = miras
[AR]	[5]	(to look - mirar) You all look = miráis
[AR]	[4]	(to look - mirar) We look = miramos
[AR]	[6]	(to look - mirar) They look = miran
[AR]	[1]	(to look - mirar) I look = miro
[AR]	[3]	(to look - mirar) He/She/It looks = mira
[AR]	[2]	(to jump - saltar) You jump = saltas
[AR]	[5]	(to jump - saltar) You all jump = saltáis
[AR]	[4]	(to jump - saltar) We jump = saltamos
[AR]	[6]	(to jump - saltar) They jump = saltan
[AR]	[1]	(to jump - saltar) I jump = salto
[AR]	[3]	(to jump - saltar) He/She/It jumps = salta
[AR]	[2]	(to indicate - indicar) You indicate = indicas
[AR]	[5]	(to indicate - indicar) You all indicate = indicáis
[AR]	[4]	(to indicate - indicar) We indicate = indicamos
[AR]	[6]	(to indicate - indicar) They indicate = indican
[AR]	[1]	(to indicate - indicar) I indicate = indico
[AR]	[3]	(to indicate - indicar) He/She/It indicates = indica
[AR]	[2]	(to help - ayudar) You help = ayudas
[AR]	[5]	(to help - ayudar) You all help = ayudáis
[AR]	[4]	(to help - ayudar) We help = ayudamos
[AR]	[6]	(to help - ayudar) They help = ayudan
[AR]	[1]	(to help - ayudar) I help = ayudo
[AR]	[3]	(to help - ayudar) He/She/It helps = ayuda
[AR]	[2]	(to give as a gift - regalar) You give as a gift = regalas
[AR]	[5]	(to give as a gift - regalar) You all give as a gift = regaláis
[AR]	[4]	(to give as a gift - regalar) We give as a gift = regalamos
[AR]	[6]	(to give as a gift - regalar) They give as a gift = regalan
[AR]	[1]	(to give as a gift - regalar) I give as a gift = regalo
[AR]	[3]	(to give as a gift - regalar) He/She/It gives as a gift = regala
[AR]	[2]	(to form - formar) You form = formas
[AR]	[5]	(to form - formar) You all form = formáis
[AR]	[4]	(to form - formar) We form = formamos
[AR]	[6]	(to form - formar) They form = forman
[AR]	[1]	(to form - formar) I form = formo
[AR]	[3]	(to form - formar) He/She/It forms = forma
[AR]	[2]	(to finish - terminar) You finish = terminas
[AR]	[5]	(to finish - terminar) You all finish = termináis
[AR]	[4]	(to finish - terminar) We finish = terminamos
[AR]	[6]	(to finish - terminar) They finish = terminan
[AR]	[1]	(to finish - terminar) I finish = termino
[AR]	[3]	(to finish - terminar) He/She/It finishes = termina
[AR]	[2]	(to explain - explicar) You explain = explicas
[AR]	[5]	(to explain - explicar) You all explain = explicáis
[AR]	[4]	(to explain - explicar) We explain = explicamos
[AR]	[6]	(to explain - explicar) They explain = explican
[AR]	[1]	(to explain - explicar) I explain = explico
[AR]	[3]	(to explain - explicar) He/She/It explains = explica
[IR]	[2]	(to exist - existir) You exist = existes
[IR]	[5]	(to exist - existir) You all exist = existís
[IR]	[4]	(to exist - existir) We exist = existimos
[IR]	[6]	(to exist - existir) They exist = existen
[IR]	[1]	(to exist - existir) I exist = existo
[IR]	[3]	(to exist - existir) He/She/It exists = existe
[AR]	[2]	(to enter - entrar) You enter = entras
[AR]	[5]	(to enter - entrar) You all enter = entráis
[AR]	[4]	(to enter - entrar) We enter = entramos
[AR]	[6]	(to enter - entrar) They enter = entran
[AR]	[1]	(to enter - entrar) I enter = entro
[AR]	[3]	(to enter - entrar) He/She/It enters = entra
[ER]	[2]	(to eat - comer) You eat = comes
[ER]	[5]	(to eat - comer) You all eat = coméis
[ER]	[4]	(to eat - comer) We eat = comemos
[ER]	[6]	(to eat - comer) They eat = comen
[ER]	[1]	(to eat - comer) I eat = como
[ER]	[3]	(to eat - comer) He/She/It eats = come
[AR]	[2]	(to draw - dibujar) You draw = dibujas
[AR]	[5]	(to draw - dibujar) You all draw = dibujáis
[AR]	[4]	(to draw - dibujar) We draw = dibujamos
[AR]	[6]	(to draw - dibujar) They draw = dibujan
[AR]	[1]	(to draw - dibujar) I draw = dibujo
[AR]	[3]	(to draw - dibujar) He/She/It draws = dibuja
[IR]	[2]	(to decide - decidir) You decide = decides
[IR]	[5]	(to decide - decidir) You all decide = decidís
[IR]	[4]	(to decide - decidir) We decide = decidimos
[IR]	[6]	(to decide - decidir) They decide = deciden
[IR]	[1]	(to decide - decidir) I decide = decido
[IR]	[3]	(to decide - decidir) He/She/It decides = decide
[AR]	[2]	(to dance - bailar) You dance = bailas
[AR]	[5]	(to dance - bailar) You all dance = bailáis
[AR]	[4]	(to dance - bailar) We dance = bailamos
[AR]	[6]	(to dance - bailar) They dance = bailan
[AR]	[1]	(to dance - bailar) I dance = bailo
[AR]	[3]	(to dance - bailar) He/She/It dances = baila
[AR]	[2]	(to cut - cortar) You cut = cortas
[AR]	[5]	(to cut - cortar) You all cut = cortáis
[AR]	[4]	(to cut - cortar) We cut = cortamos
[AR]	[6]	(to cut - cortar) They cut = cortan
[AR]	[1]	(to cut - cortar) I cut = corto
[AR]	[3]	(to cut - cortar) He/She/It cuts = corta
[AR]	[2]	(to create - crear) You create = creas
[AR]	[5]	(to create - crear) You all create = creáis
[AR]	[4]	(to create - crear) We create = creamos
[AR]	[6]	(to create - crear) They create = crean
[AR]	[1]	(to create - crear) I create = creo
[AR]	[3]	(to create - crear) He/She/It creates = crea
[AR]	[2]	(to cook - cocinar) You cook = cocinas
[AR]	[5]	(to cook - cocinar) You all cook = cocináis
[AR]	[4]	(to cook - cocinar) We cook = cocinamos
[AR]	[6]	(to cook - cocinar) They cook = cocinan
[AR]	[1]	(to cook - cocinar) I cook = cocino
[AR]	[3]	(to cook - cocinar) He/She/It cooks = cocina
[AR]	[2]	(to clean - limpiar) You clean = limpias
[AR]	[5]	(to clean - limpiar) You all clean = limpiáis
[AR]	[4]	(to clean - limpiar) We clean = limpiamos
[AR]	[6]	(to clean - limpiar) They clean = limpian
[AR]	[1]	(to clean - limpiar) I clean = limpio
[AR]	[3]	(to clean - limpiar) He/She/It cleans = limpia
[AR]	[2]	(to call - llamar) You call = llamas
[AR]	[5]	(to call - llamar) You all call = llamáis
[AR]	[4]	(to call - llamar) We call = llamamos
[AR]	[6]	(to call - llamar) They call = llaman
[AR]	[1]	(to call - llamar) I call = llamo
[AR]	[3]	(to call - llamar) He/She/It calls = llama
[AR]	[2]	(to buy - comprar) You buy = compras
[AR]	[5]	(to buy - comprar) You all buy = compráis
[AR]	[4]	(to buy - comprar) We buy = compramos
[AR]	[6]	(to buy - comprar) They buy = compran
[AR]	[1]	(to buy - comprar) I buy = compro
[AR]	[3]	(to buy - comprar) He/She/It buys = compra
[AR]	[2]	(to ask - preguntar) You ask = preguntas
[AR]	[5]	(to ask - preguntar) You all ask = preguntáis
[AR]	[4]	(to ask - preguntar) We ask = preguntamos
[AR]	[6]	(to ask - preguntar) They ask = preguntan
[AR]	[1]	(to ask - preguntar) I ask = pregunto
[AR]	[3]	(to ask - preguntar) He/She/It asks = pregunta
[AR]	[2]	(to arrive - llegar) You arrive = llegas
[AR]	[5]	(to arrive - llegar) You all arrive = llegáis
[AR]	[4]	(to arrive - llegar) We arrive = llegamos
[AR]	[6]	(to arrive - llegar) They arrive = llegan
[AR]	[1]	(to arrive - llegar) I arrive = llego
[AR]	[3]	(to arrive - llegar) He/She/It arrives = llega
[IR]	[5]	(to admit - admitir) You all admit = admitís
[IR]	[2]	(to admit - admitir) You admit = admites
[IR]	[4]	(to admit - admitir) We admit = admitimos
[IR]	[6]	(to admit - admitir) They admit = admiten
[IR]	[1]	(to admit - admitir) I admit = admito
[IR]	[3]	(to admit - admitir) He/She/It admits = admite
[IR]	[1]	(to live - vivir) I live = vivo
[IR]	[2]	(to live - vivir) You live = vives
[IR]	[3]	(to live - vivir) He/She/It lives = vive
[IR]	[4]	(to live - vivir) We live = vivimos
[IR]	[5]	(to live - vivir) You all live = vivís
[IR]	[6]	(to live - vivir) They live = viven
[IR]	[1]	(to describe - describir) I describe = describo
[IR]	[2]	(to describe - describir) You describe = describes
[IR]	[3]	(to describe - describir) He/She/It describes = describe
[IR]	[4]	(to describe - describir) We describe = describimos
[IR]	[5]	(to describe - describir) You all describe = describís
[IR]	[6]	(to describe - describir) They describe = describen
[IR]	[1]	(to suffer - sufrir) I suffer = sufro
[IR]	[2]	(to suffer - sufrir) You suffer = sufres
[IR]	[3]	(to suffer - sufrir) He/She/It suffers = sufre
[IR]	[4]	(to suffer - sufrir) We suffer = sufrimos
[IR]	[5]	(to suffer - sufrir) You all suffer = sufrís
[IR]	[6]	(to suffer - sufrir) They suffer = sufren
[IR]	[1]	(to exist - existir) I exist = existo
[IR]	[2]	(to exist - existir) You exist = existes
[IR]	[3]	(to exist - existir) He/She/It exists = existe
[IR]	[4]	(to exist - existir) We exist = existimos
[IR]	[5]	(to exist - existir) You all exist = existís
[IR]	[6]	(to exist - existir) They exist = existen
[IR]	[1]	(to open - abrir) I open = abro
[IR]	[2]	(to open - abrir) You open = abres
[IR]	[3]	(to open - abrir) He/She/It opens = abre
[IR]	[4]	(to open - abrir) We open = abrimos
[IR]	[5]	(to open - abrir) You all open = abrís
[IR]	[6]	(to open - abrir) They open = abren
[IR]	[1]	(to permit - permitir) I permit = permito
[IR]	[2]	(to permit - permitir) You permit = permites
[IR]	[3]	(to permit - permitir) He/She/It permits = permite
[IR]	[4]	(to permit - permitir) We permit = permitimos
[IR]	[5]	(to permit - permitir) You all permit = permitís
[IR]	[6]	(to permit - permitir) They permit = permiten
[IR]	[1]	(to decide - decidir) I decide = decido
[IR]	[2]	(to decide - decidir) You decide = decides
[IR]	[3]	(to decide - decidir) He/She/It decides = decide
[IR]	[4]	(to decide - decidir) We decide = decidimos
[IR]	[5]	(to decide - decidir) You all decide = decidís
[IR]	[6]	(to decide - decidir) They decide = deciden
[IR]	[1]	(to receive - recibir) I receive = recibo
[IR]	[2]	(to receive - recibir) You receive = recibes
[IR]	[3]	(to receive - recibir) He/She/It receives = recibe
[IR]	[4]	(to receive - recibir) We receive = recibimos
[IR]	[5]	(to receive - recibir) You all receive = recibís
[IR]	[6]	(to receive - recibir) They receive = reciben
[IR]	[1]	(to follow - seguir) I follow = sigo
[IR]	[2]	(to follow - seguir) You follow = sigues
[IR]	[3]	(to follow - seguir) He/She/It follows = sigue
[IR]	[4]	(to follow - seguir) We follow = seguimos
[IR]	[5]	(to follow - seguir) You all follow = seguís
[IR]	[6]	(to follow - seguir) They follow = siguen
[IR]	[1]	(to prohibit - prohibir) I prohibit = prohíbo
[IR]	[2]	(to prohibit - prohibir) You prohibit = prohibes
[IR]	[3]	(to prohibit - prohibir) He/She/It prohibits = prohibe
[IR]	[4]	(to prohibit - prohibir) We prohibit = prohibimos
[IR]	[5]	(to prohibit - prohibir) You all prohibit = prohibís
[IR]	[6]	(to prohibit - prohibir) They prohibit = prohiben
[IR]	[1]	(to interrupt - interrumpir) I interrupt = interrumpo
[IR]	[2]	(to interrupt - interrumpir) You interrupt = interrumpes
[IR]	[3]	(to interrupt - interrumpir) He/She/It interrupts = interrumpe
[IR]	[4]	(to interrupt - interrumpir) We interrupt = interrumpimos
[IR]	[5]	(to interrupt - interrumpir) You all interrupt = interrumpís
[IR]	[6]	(to interrupt - interrumpir) They interrupt = interrumpen
[ER]	[1]	(to answer - responder) I answer = respondo
[ER]	[2]	(to answer - responder) You answer = respondes
[ER]	[3]	(to answer - responder) He/She/It answers = responde
[ER]	[4]	(to answer - responder) We answer = respondemos
[ER]	[5]	(to answer - responder) You all answer = respondéis
[ER]	[6]	(to answer - responder) They answer = responden
[ER]	[1]	(to believe - creer) I believe = creo
[ER]	[2]	(to believe - creer) You believe = crees
[ER]	[3]	(to believe - creer) He/She/It believes = cree
[ER]	[4]	(to believe - creer) We believe = creemos
[ER]	[5]	(to believe - creer) You all believe = creéis
[ER]	[6]	(to believe - creer) They believe = creen
[ER]	[1]	(to drink - beber) I drink = bebo
[ER]	[2]	(to drink - beber) You drink = bebes
[ER]	[3]	(to drink - beber) He/She/It drinks = bebe
[ER]	[4]	(to drink - beber) We drink = bebemos
[ER]	[5]	(to drink - beber) You all drink = bebéis
[ER]	[6]	(to drink - beber) They drink = beben
[ER]	[1]	(to learn - aprender) I learn = aprendo
[ER]	[2]	(to learn - aprender) You learn = aprendes
[ER]	[3]	(to learn - aprender) He/She/It learns = aprende
[ER]	[4]	(to learn - aprender) We learn = aprendemos
[ER]	[5]	(to learn - aprender) You all learn = aprendéis
[ER]	[6]	(to learn - aprender) They learn = aprenden
[ER]	[1]	(to sell - vender) I sell = vendo
[ER]	[2]	(to sell - vender) You sell = vendes
[ER]	[3]	(to sell - vender) He/She/It sells = vende
[ER]	[4]	(to sell - vender) We sell = vendemos
[ER]	[5]	(to sell - vender) You all sell = vendéis
[ER]	[6]	(to sell - vender) They sell = venden
[ER]	[1]	(to learn - comprender) I understand = comprendo
[ER]	[2]	(to learn - comprender) You understand = comprendes
[ER]	[3]	(to learn - comprender) He/She/It understands = comprende
[ER]	[4]	(to learn - comprender) We understand = comprendemos
[ER]	[5]	(to learn - comprender) You all understand = comprendéis
[ER]	[6]	(to learn - comprender) They understand = comprenden